Raquel Ma Lara Robles

Dirección: Avda. Juan Carlos I, Nº66, Murcia

Teléfono: 968244399 Móvil: 646013074

E-mail: lararobles.raquel@gmail.com

Web: es.linkedin.com/pub/raquel-lara-robles/6a/73/baa/



Perfil:

Ingeniera de caminos, canales y puertos con experiencia laboral en urbanismo y obra civil. Soy una persona muy trabajadora y dinámica, que he destacado siempre por mi energía, esfuerzo y obtención de resultados. Deseo seguir desarrollando mi carrera en una compañía que me ofrezca la posibilidad de crecer como profesional y ampliar mi experiencia y conocimientos.

Formación Académica:

2009-2013 Ingeniería de Caminos, Canales y Puertos Universidad de Alicante (UA)

2005-2009 Ingeniería Técnica de Obras Públicas, Hidrología Universidad Politécnica de Cartagena (UPCT)

Experiencia:

Marzo 2012 a Octubre 2013 (1 año y 8 meses)

Becaria en prácticas como Ingeniero Técnico de Obras Públicas en INCOTEC Consultores

Funciones:

- Redacción de ofertas para licitar los proyectos de rehabilitación de los barrios de La Viña, Alfonso X y San José, Lorca (Murcia). Elaboración de ofertas en base a pliegos, coordinación con departamento de ingeniería para la búsqueda de la mejor solución técnica, redacción de la documentación técnica y oficial para cada proyecto. Además del trabajo de oficina, estudios in situ para valoración de las mejoras en las propuestas a realizar.
- Planificación y redacción del Proyecto de Urbanización del Sector ZE-EG6, El Esparragal, Murcia. Estudios del terreno, seguimiento de normativa, diseño y dimensionamiento de redes de saneamiento y abastecimiento de agua, gas natural, red eléctrica y de telefonía y telecomunicaciones, proyección de planos de redes y especificaciones técnicas de piezas, redacción de pliegos y elaboración de presupuestos.
- Colaboración en la realización de aforos necesarios y estudios de campo en diversos estudios de viabilidad.

Mayo 2008 a Mayo 2009 (1 año)

Proyecto de investigación: "Aplicación de las pilas de combustible microbianas para la generación de electricidad y depuración de aguas residuales" para la Universidad Politécnica de Cartagena

Trabajo de laboratorio persiguiendo el estudio de una tecnología que aporta muchas
posibilidades para abordar el problema del tratamiento de vertidos en las aguas
residuales, obteniendo de esta manera varios beneficios, por un lado la reducción de la
carga contaminante de los mismos (depuración); aumentar los recursos hídricos
disponibles (reutilización) y generación de electricidad con un bajo impacto
medioambiental.

Formación Complementaria:

- Curso práctico de calificación energética en edificios existentes de 40h. (2014).
- Curso de Inglés Nivel B1+1 Diploma proporcionado por Alicante University Language Service de 50h (2011).
- Curso internacional de inglés en Londres de cuatro semanas, (2010).
- Topografía con MDT de 60h, Fundación Laboral de la Construcción (2009).
- Curso de Diseño asistido por ordenador 3D de 110h, Fundación tripartita para la formación en el empleo, (2009).
- Curso sobre Sistemas de gestión de SST: OHSAS 18001 de 160h FIAB (2008)
- Excel de 20h, Centro de formación Infomaster (2008).
- Windows avanzado de 20h, Centro de formación NoMaster (2008).
- Energía y medio ambiente. Perspectivas científico-técnicas y sociales de 30h, UPCT, (2006).

Capacidades y competencias:

Sociales	Buena presencia, seriedad. Capacidad de comunicación y de trabajo en equipo. Empática, con aptitud mediadora. Capacidad de adecuación en función del contexto comunicativo y de las exigencias de los agentes participantes.
Organizativas	Capacidad para asumir responsabilidades, tomar decisiones y liderazgo. Alta capacidad de planificación y administración de recursos.
Informáticas	Manejo de Autocad 2D, Autocad Civil 3D, Epanet, Presto, DIAlux, CYPE, Paquete Office, Microsoft Project, CE3, CE3X.
Idiomas:	Inglés Nivel B2.

Estancia internacional en Londres de 4 semanas (2010).

Datos Complementarios:

Fecha de nacimiento: 10/08/1987

Estado Civil: Soltera

Carnet de conducir B, vehículo propio Disponibilidad geográfica y horaria

A continuación adjunto carta de recomendación en INCOTEC CONSULTORES:

D. José Ramón Vicente García, Ingeniero de Caminos Canales y Puertos, como administrador único de la mercantil INCOTEC CONSULTORES, S.L. con CIF B30511877 y domicilio en C/ Mayor, 55 Polígono Camposol, 10 – 2º Izq, 30006 Puente Tocinos (Murcia),

CERTIFICA:

Que Dña. Raquel Lara Robles con DNI 48616802T, Ingeniera de Caminos Canales y Puertos, ha sido trabajadora de esta mercantil desde marzo de 2012 hasta octubre de 20103, y el trabajo realizado por la misma ha sido plenamente satisfactorio siendo de destacar, su rigor técnico, espíritu de trabajo, compañerismo, meticulosidad en las propuestas técnicas, y su posterior desarrollo y el grado de satisfacción de la empresa con su actuación ha sido bueno.

Y para que conste donde proceda firmo el presente en Murcia a 22 de enero de 2014.



Fdo. José Ramón Vicente García

